臺灣高等法院高雄分院刑事判決        100年度上易字第700號
上  訴  人
即  被  告  沈哲民
上列上訴人因竊盜案件，不服臺灣屏東地方法院100 年度易字第
215 號中華民國100 年4 月28日第一審判決（起訴案號：臺灣屏
東地方法院檢察署100 年度偵字第140 號），提起上訴，本院判
決如下：
    主  文
上訴駁回。
    理  由
一、按不服地方法院之第一審判決而上訴者，應向管轄第二審之
    高等法院為之。上訴書狀應敘述具體理由。第二審法院認為
    上訴書狀未敘述理由，應以判決駁回之，刑事訴訟法第361
    條第1 項、第2 項、第367 條前段分別定有明文。而所謂具
    體理由，必係依據卷內既有訴訟資料或提出新事證，指摘或
    表明第一審判決有何採證認事、用法或量刑等足以影響判決
    本旨之不當或違法，而構成應予撤銷之具體事由，始克當之
    （例如：依憑證據法則具體指出所採證據何以不具證據能力
    ，或依憑卷證資料，明確指出所為證據證明力之判斷如何違
    背經驗、論理法則）；倘僅泛言原判決認定事實錯誤、違背
    法令、量刑失之過重或輕縱，而未依上揭意旨指出具體事由
    ，或形式上雖已指出具體事由，然該事由縱使屬實，亦不足
    以認為原判決有何不當或違法者（例如：對不具有調查必要
    性之證據，法院未依聲請調查亦未說明理由，或援用證據不
    當，但除去該證據仍應為同一事實之認定），皆難謂係具體
    理由，俾與第二審上訴制度旨在請求第二審法院撤銷、變更
    第一審不當或違法之判決，以實現個案救濟之立法目的相契
    合，此有最高法院97年台上字第892 號判決意旨可參照。
二、經查：被告沈哲民上訴意旨，以其已與告訴人和解，且被告
    需負擔家計，請從輕量刑云云。然查：被告沈哲民自警詢、
    偵查及原審中均坦承犯行，核與共犯林信行供述之情節相符
    ，並與證人即告訴人郭文雄、及許惠鑾、許美華證述情節大
    致相符，並有搜索扣押筆錄、扣押物品目錄表、贓物認領保
    管單、估價單、查獲暨案發現場照片等件附卷可稽。綜上所
    述，足徵被告自白核與事實相符，自可採為認定事實之證據
    ，且原審係以簡式審判程序進行，原審因而據以論罪科刑，
    並無不合。本件原審判決量處被告沈哲民所犯4 次竊盜罪分
    別量處有期徒刑5 月、6 月、4 月、4 月，應執行有期徒刑
    1 年5 月，並諭知如易科罰金以新台幣1 千元折算1 日之折
    算標準，已審酌被告正值年輕力壯，本應依循正軌賺取財物
    ，詎其不思此為，竟以逾越安全設備及攜帶兇器毀越安全設
    備之方法，竊取告訴人之荖葉，造成告訴人之權益受損，致
    使社會治安益形敗壞，惟考量被告於警、偵、審程序均能始
    終坦承全部犯行，且被告所竊之荖葉，經警查獲後已發還告
    訴人，其等所造成之損害稍有減輕，另已與告訴人達成和解
    ，有和解書附卷足參，足見其非無悔意等一切情狀，並未逾
    越職權，亦未違反比例原則。核被告之上訴意旨，僅係就原
    審之量刑爭執，並未依據卷內既有訴訟資料提出新事證，以
    指摘或表明第一審判決有何採證認事、用法或量刑等足以影
    響判決本旨之不當或違法，要難謂其上訴書狀已經敘述具體
    理由，揆諸上開規定及說明，本件上訴顯無具體理由而不合
    法定程式，應予駁回，並不經言詞辯論為之。
三、據上論斷，應依刑事訴訟法第367 條前段、第372 條，判決
    如主文。
中    華    民    國   100    年    7     月    18    日
                刑事第二庭  審判長法  官  林正雄
                                  法  官  邱明弘
                                  法  官  黃壽燕
以上正本證明與原本無異。
不得上訴。
中    華    民    國   100    年    7     月    18    日
                                  書記官  戴志穎